【裁判字號】    98,易,68
【裁判日期】    980331
【裁判案由】    業務侵占
【裁判全文】
臺灣基隆地方法院刑事判決                98年度易字第68號
公  訴  人  臺灣基隆地方法院檢察署檢察官
被      告  丙○○
                      地址）
上列被告因業務侵占案件，經檢察官提起公訴（98年度偵字第78
號），被告於準備程序進行中就被訴事實為有罪之陳述，經本院
合議庭裁定進行簡式審判程序，判決如下：
    主      文
丙○○意圖為自己不法之所有，而侵占對於業務上所持有之物，
，處有期徒刑陸月，如易科罰金以新台幣壹仟元折算壹日；緩刑
年。
    事實及理由
一、查本件被告丙○○所犯者非為死刑、無期徒刑、最輕本刑為
    3年以上有期徒刑之罪或高等法院管轄第一審案件，其於準
    備程序進行中，先就被訴事實為有罪之陳述，經告知其簡式
    審判程序之旨，並聽取公訴人、被告之意見後，本院業已依
    刑事訴訟法第273條之1第1項之規定，裁定由受命法官獨任
    以簡式審判程序進行本案之審理。
二、本件犯罪事實，應補充記載，丁○○將新台幣（下同）110,
    733元及印章2枚交與連晟保全股份有限公司（下稱連晟公司
    ）之保全人員保管，係由被告處理，並由被告當場開立保管
    單據1紙交由丁○○收執，嗣案發後，於97年12月2日下午1
    時許，由告訴人連晟公司乙○○經理，先將110,733元墊還
    丁○○後，再轉交簡阿木。證據應補充記載，被告丙○○於
    本院準備程序及審判時之自白，證人丁○○於本院審判時之
    具結證述。其餘犯罪事實、證據、應適用之法條，均引用如
    附件檢察官起訴書之記載。
三、本院審酌被告之品行、犯罪之動機、目的、手段、因一時失
    慮而觸犯刑章、於本院審理期間坦承其犯行並向告訴代理人
    當庭表示願向告訴人道歉及調解成立賠償本件損害等一切情
    狀，量處如主文所示之刑，並諭知易科罰金之折算標準。
四、查被告前未曾受有期徒刑以上刑之宣告，有臺灣高等法院被
    告前案紀錄表1份附卷可稽，其犯罪後已深知悔悟，並與告
    訴人調解成立，有本院調解筆錄在卷可考，本院認其經此教
    訓後，當知警惕，應無再犯之虞，因認其所宣告之刑，以暫
    不執行為適當，併予宣告緩刑3年，以勵自新。
五、據上論斷，應依刑事訴訟法第273條之1第1項、第284條之1
    、第299條第1項前段、第310條之2、第454條第2項，刑法第
    336條第2項、第41條第1項前段、第74條第1項第1款，刑法
    施行法第1條之1，判決如主文。
本案經檢察官甲○○到庭執行職務。
中    華    民    國    98    年    3     月    31    日
                  刑事第三庭法    官  鄭景文
以上正本證明與原本無異。
如不服本判決應於收受送達後10日內向本院提出上訴書狀，並應
敘述具體理由；其未敘述上訴理由者，應於上訴期間屆滿後20日
內向本院補提理由書（均須按他造當事人之人數附繕本）「切勿
逕送上級法院」。
中    華    民    國    98    年    3     月    31    日
                            書 記 官  李繼業
附錄本案論罪科刑法條：
刑法第335條：
    意圖為自己或第三人不法之所有，而侵占自己持有他人之物
    者，處5年以下有期徒刑、拘役或科或併科1千元以下罰金。
    前項之未遂犯罰之。
刑法第336條：
    對於公務上或因公益所持有之物，犯前條第1項之罪者，處1
    年以上7年以下有期徒刑，得併科5千元以下罰金。
    對於業務上所持有之物，犯前條第1項之罪者，處6月以上5
    年以下有期徒刑，得併科3千元以下罰金。
    前二項之未遂犯罰之。
刑法施行法第1條之1：
    中華民國94年1月7日刑法修正施行後，刑法分則編所定罰金
    之貨幣單位為新臺幣。
    94年1月7日刑法修正時，刑法分則編未修正之條文定有罰金
    者，自94年1月7日刑法修正施行後，就其所定數額提高為30
    倍。但72年6月26日至94年1月7日新增或修正之條文，就其
    所定數額提高為3倍。
附件：
臺灣基隆地方法院檢察署檢察官起訴書
                                        98年度偵字第78號
    被      告  丙○○  男  33歲（民國○○年○月○○日生）
                        住基隆市○○區○○街111巷2號
                        國民身分證統一編號：Ｚ000000000號
上列被告因業務侵占案件，業經偵查終結，認應提起公訴，茲敘
述犯罪事實及證據並所犯法條如下：
            犯罪事實
一、丙○○自民國97年2 月間起，擔任連晟保全公司（下稱連晟
    公司）派駐行政院衛生署基隆醫院急診室保全人員，為從事
    業務之人。於97年11月22日，獨居老人簡阿木因營養不良昏
    迷，經簡阿木住所地之里長丁○○將其送往行政院衛生署基
    隆醫院後，發現簡阿木持有新臺幣（下同）110,733 元及印
    章2 枚，為避免前揭金錢及印章遺失，丁○○遂在護士建議
    下，將110,733元及印章2枚交與連晟公司之保全人員保管。
    詎丙○○竟意圖為自己不法之所有，於97年12月1 日，向同
    為連晟公司之保全林容聖佯稱：欲拿取保險箱鑰匙，用以移
    動保險箱內財物至社工室云云。林容聖不疑有他即交付保險
    箱鑰匙與丙○○，丙○○再交付上揭鑰匙與同為連晟公司之
    保全鄭紹龍，並佯稱上情，鄭紹隆亦未起疑，則持上揭鑰匙
    開啟保險箱，並交付110, 733元及印章2 枚與丙○○。丙○
    ○旋將110,733 元及印章2枚侵占入己；嗣將印章2枚丟棄在
    基隆火車站附近，110,733元則花用殆盡。
二、案經基隆市警察局第二分局報告偵辦。
            證據並所犯法條
一、證據清單及待證事實
┌──┬───────────┬───────────────────┐
│編號│   證 據 名 稱        │        待    證    事    實          │
├──┼───────────┼───────────────────┤
│    │被告丙○○於警詢及偵查│證明伊於97年12月1日，將丁○○寄存之110│
│  一│中之自白              │,733元及印章2 枚侵占入己之事實。      │
├──┼───────────┼───────────────────┤
│    │證人丁○○於警詢及偵│證明伊於97年11月22日，交付110,733 元及│
│  二│  查中之陳述          │印章2 枚與被告之事實。                │
│    │保管單據1紙         │                                      │
├──┼───────────┼───────────────────┤
│    │證人林容聖、鄭紹龍於警│證明被告於97年12月1 日，向林容聖拿取保│
│  三│詢中之陳述            │險箱鑰匙，並將上揭鑰匙交與鄭紹龍，用以│
│    │                      │開啟保險箱後，取走10,733元及印章2 枚之│
│    │                      │事實。                                │
└──┴───────────┴───────────────────┘
 二、核被告所為，係犯刑法第336條第2項業務侵占罪嫌。
 三、依刑事訴訟法第251條第1項提起公訴。
  此  致
臺灣基隆地方法院
中    華    民    國    98    年    1     月    23    日
                              檢  察  官  龔書安
本件正本證明與原本無異
中    華    民    國    98    年    2     月     6    日
                              書  記  官  陳慧儷
附錄本案所犯法條：
中華民國刑法第336條
對於公務上或因公益所持有之物，犯前條第1項之罪者，處1年以
上 7 年以下有期徒刑，得併科 5 千元以下罰金。
對於業務上所持有之物，犯前條第1項之罪者，處6月以上5年以
下有期徒刑，得併科 3 千元以下罰金。
前二項之未遂犯罰之。


司法院資訊處製作；財團法人民間司法改革基金會備份。
